---
title: "Reporte 1 Estadística"
author: "Felipe Jiménez"
date: '`r format(Sys.time(), "%d %B, %Y")`'
output:
  html_document:
    df_print: paged
---

```{r setup, include=FALSE}
knitr::opts_chunk$set(echo = TRUE)
```

# Instrucciones

- Trabajo Individual.Ponga su nombre en el reporte o perderá los puntos.
- Genere un documento R markdown para resolver los ejercicios.
- En su documento R markdown, incluya como texto el enunciado del ejercicio y en el chunk incluya el código y los resultados.

- Suba a classroom únicamente el documento renderizado con los las funciones requeridas y resultados (impresos en el reporte) para resolver los ejercicios.

# Ejercicios

1- Cargue el archivo `mobility.csv.csv` proveido por el profesor en el siguiente link(Debe hacerlo directamente desde la función `read.csv`:

  https://raw.githubusercontent.com/DFJL/Datasets/master/mobility.csv
  
Este archivo de datos contiene data por país y por día sobre la movilidad promedio ( en cambios porcentuales) con respecto a una línea base del año 2019 en las siguientes localidades:

- sitios recreacionales
- abarrotes y farmacias
- parques
- paradas de transporte público
- Lugares de trabajo
- Lugares residenciales

Puede ver los detalles e información sobre como interpretar en el siguiente link:

https://www.google.com/covid19/mobility/data_documentation.html?hl=en#about-this-data

**Es requerido leer esta documentación para el correcto análisis de datos del presente reporte.**

2- Copie y pegue el siguiente código para resumir el dataframe:

```{r load0,eval=FALSE,include=FALSE}


mobility <- read.csv("https://raw.githubusercontent.com/DFJL/Datasets/master/mobility.csv",sep= ",")



```


```{r load,eval=FALSE}

library(lubridate)
library(dplyr)

#Previanmente he cargado el archivo con el nombre de mobility

mobility$date <- as.Date(mobility$date, format = '%Y-%m-%d')

mobility2 <- mobility %>% 
  mutate(month= month(x = date),
         year= year(x= date))


```


3- Seleccione un país centroamericano y filtre los datos  mediante el campo country_region_code.Guarde el resultado en nuevo dataframe.

```{r,eval=FALSE,include=FALSE}


mobility2cr <- mobility2 %>% 
  filter(country_region_code=='CR')


```


4- Obtenga un resumen de los datos del dataframe obtenido en ejercicio anterior que indique la cantidad de observaciones, columnas y tipos de datos de las variables.


```{r,eval=FALSE,include=FALSE}

str(mobility2cr)

```



5- Obtenga para todas las variables cuantitativas(numericas), las medidas de tendencia central (min,Q1,mean,median,Q3,max)  estudiadas en clase mediante alguna función estudiada en clase


```{r,eval=FALSE,include=FALSE}

diagnose_numeric(mobility2cr)

```


Según los resultados del ejercicio anterior responda:
  
- 5.2 Analice la mediana de todas las variables.Según esa medida, cuáles variables sufrieron mayor impacto,
(tanto negativo como positivo) comparado con la línea base.

- 5.3  Según la media, cuáles variables tuvieron un incremento con respecto a la línea base?
  

6- Utilizando una función(puede ser la utilizada en ejercicio anterior) cual variable tuvo más días( observaciones ) con valores negativos?

7- Obtenga un nuevo dataframe que realice lo siguiente:

- 7.1 Seleccione la variable "residential_percent_change_from_baseline".
- 7.2 Agrupe por mes y obtenga la mediana de la variable seleccionada por mes.
- 7.3 Analice el resultado anterior.

```{r,eval=FALSE,include=FALSE}

mobility2crMonth <- mobility2cr %>%
  group_by(month) %>%
  summarise(mediana= median(residential_percent_change_from_baseline,na.rm = TRUE))

mobility2crMonth


```

8- Obtenga la distribución de frecuencias de la variable anterior para el mes de abril.
- ( para lo anterior cree un nuevo df filtrando por el mes de abril)
- ( debe utilizar el dataframe creado en ejercicio 3, debido a que el anterior esta agregado)
- Utilice la opción "pretty" y nbins=10

```{r,eval=FALSE,include=FALSE}


mobility2crApril <- mobility2cr %>%
  filter(month==4) 

dist <- mobility2crApril %>%
  mutate(bin= binning(mobility2crApril$residential_percent_change_from_baseline,type="pretty",nbins = 10)) %>%
  group_by(bin) %>%
  summarise(Freq = n()) %>%
  mutate(relFreq = prop.table(Freq),
         Cumulative_Freq = cumsum(Freq),
         Cumulative_Relative_Freq = cumsum(relFreq)
  )

dist

```

9- Cree el histograma de la distribución de frecuencias anterior

```{r,eval=FALSE,include=FALSE}


plot(binning(mobility2crApril$residential_percent_change_from_baseline,type="pretty",nbins = 10))


```

10- Interprete la categoría con mayor frecuencia en el histograma, tanto en términos absolutos como relativos.

**Bonus** Genere el box plot de los datos del ejercicio 8 y 9.