---
title: "Revisión Reporte 2"
author: "Felipe Jiménez"
date: '`r format(Sys.time(), "%d %B, %Y")`'
output: 
  pdf_document
---
  
```{r setup, include=FALSE}
knitr::opts_chunk$set(echo = TRUE)
```



```{r puntaje, include=FALSE}

calif<- c(100,100,75,100)


bonus<- 0

ajuste<-8
```

**Estudiante**
  
- Fabian Retana

*Tabla de revisión* La nota es el promedio de todos los ejercicios + bonus - ajuste.
  
  | Ejercicio      | Calificación | Detalle     |
  | :----:        |    :----:   |          :--- |
  | Cálculo de estadíticos     | `r calif[1]`       | Ok |
  | Scatterplots | `r calif[2]`      |Ok  |
  | Análisis | `r calif[3]`    |Favor remitirse al video de la clase 6 para el análisis y conclusiones sobre estos datasets. |
  | RPubs | `r calif[4]`      | Ok  |
  | Ajuste  | `r ajuste `      | No utilizaron plantilla requerida, no pusieron nombres de integrantes |
    | Bonus  | `r bonus `      |NA|
  | *Calificación*  | **`r round(mean(calif),2)+bonus-ajuste `**      |      |
  
  
  