---
title: "Reporte 2 Estadística"
author: "Felipe Jiménez"
date: '`r format(Sys.time(), "%d %B, %Y")`'
output:
  html_document:
    df_print: paged
---

```{r setup, include=FALSE}
knitr::opts_chunk$set(echo = TRUE)
```

# Instrucciones

- Trabajo en parejas.Pongan sus nombres en el reporte o perderá los puntos.
- Publique el documento renderizado en Rpubs y comparta solo el link con el profesor.
- En su documento R markdown, incluya como texto el enunciado del ejercicio y en el chunk incluya el código y los resultados.

# Ejercicios

1- Cargue el archivo `titanic.csv` proveído por el profesor en el siguiente link(Debe hacerlo directamente desde la función `read.csv`:

https://raw.githubusercontent.com/DFJL/Datasets/master/titanic.csv
  
Este archivo de datos contiene data relativa al titanic, personas que lograron sobrevivir o no y sus características.

Puede ver los detalles e información sobre como interpretar en el siguiente link:

https://www.kaggle.com/c/titanic/data

**Es requerido leer esta documentación para el correcto análisis de datos del presente reporte.**

Básicamente, ustedes deben realizar un Análisis Exploratorio de datos, enfocandolo en la siguiente pregunta:

- **Cuáles factores influyeron en mayor medida en que una persona sobreviviera o falleciera en el Titanic?**

Como mínimo su análisis debe contener las siguientes estructuras:

- Análisis de la estructura de los datos.
- Diagnóstico de limpieza de los datos ( valores nulos, extremos, negativos, ceros ).
- Diagnóstico estadístico de variables numéricas.
- Diagnóstico estadístico de variables cualitativas.
- Análisis bivariado basado en variable objetivo (Debe mostrar **al menos** el cruce de la variable objetivo contra 2 variables mas).
- Conclusiones ( con respecto a la pregunta planteada).

**Notas**

- Cada de uno de estos elementos no solo debe contener el código y el resultado, también debe contener el análisis respectivo.

- Cada elemento debe ser una sección del reporte.Favor utilizar la siguiente [plantilla](https://github.com/DFJL/Datasets/blob/master/lightTemplate.Rmd), para su reporte .Rmd
Solamente copie y pegue la plantilla y comience a trabajar desde ahí.



```{r load0,eval=FALSE,include=FALSE}


titanic <- read.csv("https://raw.githubusercontent.com/DFJL/Datasets/master/titanic.csv",sep= ",")

```


