---
title: "Revisión Reporte 1"
author: "Felipe Jiménez"
date: '`r format(Sys.time(), "%d %B, %Y")`'
output: 
  pdf_document
---
  
```{r setup, include=FALSE}
knitr::opts_chunk$set(echo = TRUE)
```



```{r puntaje, include=FALSE}

calif<- c(100,100,100,100,100,100,100,50,100,100)


bonus<- 3

ajuste<-0
```

**Estudiante**
  
- Roger Morales

*Tabla de revisión* La nota es el promedio de todos los ejercicios + bonus - ajuste.
  
  | Ejercicio      | Calificación | Detalle     |
  | :----:        |    :----:   |          :--- |
  | 1     | `r calif[1]`       | Ok |
  | 2 | `r calif[2]`      |Ok  |
  | 3  | `r calif[3]`    | Ok |
  | 4 | `r calif[4]`      | Ok  |
  | 5 | `r calif[5]`      | Ok  |
  | 6 | `r calif[6]`      | Ok |
  | 7 | `r calif[7]`      |Ok|
  | 8 | `r calif[8]`      | Solo hizo el binning|
  | 9 | `r calif[9]`      | Ok  |
  | 10 | `r calif[10]`      |Ok|
  | Ajuste  | `r ajuste `      | NA |
    | Bonus  | `r bonus `      |Boxplot mas aplicado.Sin embargo, le doy bonus por análisis adicional de dias de la semana , auqnue no es estrictamente necesario ya que los datos se supone ya están normalizdos.|
  | *Calificación*  | **`r round(mean(calif),2)+bonus-ajuste `**      |      |
  
  
  