---
title: "Revisión tarea 2"
author: "Felipe Jiménez"
date: '`r format(Sys.time(), "%d %B, %Y")`'
output: 
  pdf_document
---
  
```{r setup, include=FALSE}
knitr::opts_chunk$set(echo = TRUE)
```



```{r puntaje, include=FALSE}

calif<- c(100,100,100,100,100,60,100)


bonus<- 0

ajuste<-0

```

**Estudiantes**
  
- Francisco Guerrero

*Tabla de revisión* La nota es el promedio de todos los ejercicios + bonus - ajuste.
  
  | Ejercicio      | Calificación | Detalle     |
  | :----:        |    :----:   |          :--- |
  | 1     | `r calif[1]`       | ok |
  | 2 | `r calif[2]`      | ok     |
  | 3  | `r calif[3]`    | ok |
  | 4 | `r calif[4]`      | ok   |
  | 5 | `r calif[5]`      | ok   |
  | 6 | `r calif[6]`      | Mejorar el análisis   |
  | 7 | `r calif[7]`      | ok   |
  | Ajuste  | `r ajuste `      | Me parece que omitió incluir a sus compañeros.Si no los ponen yo no tengo manera de saber si siguen o no, o de cuál grupo son, además de que pierden puntos por no seguir instrucciones.El reporte también tiene cosas de los ejemplos que no corresponde a esta  tarea. |
  | *Calificación*  | **`r round(mean(calif),2)+bonus-ajuste `**      |      |
  
  
  