---
title: "Reporte de Clase Número 1"
author: "Felipe Jiménez"
date: '`r format(Sys.time(), "%d %B, %Y")`'
output:
  html_document:
    df_print: paged
---

```{r setup, include=FALSE}
knitr::opts_chunk$set(echo = TRUE)
```

# Instrucciones

- Genere un documento R markdown para resolver los ejercicios.
- En su documento R markdown, incluya como texto el enunciado del ejercicio y en el chunk incluya el código y los resultados.

- Suba a classroom únicamente el documento renderizado con los las funciones requeridas y resultados (impresos en el reporte) para resolver los ejercicios.

# Ejercicios

1- Cargue el archivo `realEstatedata.csv` proveído por el profesor.Pongale el nombre que usted desee.

```{r,include=FALSE}

wd <- "/cloud/project/Clase1"
setwd(wd)

library(readr)
library(dplyr)
# Crea un nuevo objeto en R, leyendo el archivo .csv ubicado en el WD.
df <- read.csv("realEstatedata.csv",sep = ";") %>%
  mutate(precio= ifelse(precio>5000000,precio/610,precio))

glimpse(df)

write_delim(df,"realEstatedata2.csv",delim = ";")

```


2- Obtenga una muestra aleatoria de 50 propiedades y guardelo en un nuevo dataframe.

```{r, include=FALSE}

library(dplyr)

dfMuestra <- df %>% 
  sample_n(size = 50)

dfMuestra

```


Escoja entre las variables *precio* y *m2_de_construccion* y realice lo siguiente:

3- Obtenga la media de esas variables de ambos dataframes y compare los valores.

```{r media,include=FALSE}

MediaPrecio<- mean(df$precio,na.rm = T)

MediaSize<- mean(df$m2_de_construccion,na.rm = T)

MediaPrecio;MediaSize

# Muestras
MediaPrecioM<- mean(dfMuestra$precio,na.rm = T)

MediaSizeM<- mean(dfMuestra$m2_de_construccion,na.rm = T)

MediaPrecioM;MediaSizeM




```


4- Obtenga la mediana de esas variables  de ambos dataframes y compare los valores.

```{r mediana,include=FALSE}

MedianaPrecio<- median(df$precio,na.rm = T)

MedianaSize<- median(df$m2_de_construccion,na.rm = T)

MedianaPrecio;MedianaSize

# Muestras
MedianaPrecioM<- median(dfMuestra$precio,na.rm = T)

MedianaSizeM<- median(dfMuestra$m2_de_construccion,na.rm = T)

MedianaPrecioM;MedianaSizeM




```

5- Investigue como obtener los valores máximos y mínimos y calculelos(solamente del dataframe original).

```{r maxMin,include=FALSE}

MaxPrecio<- max(df$precio,na.rm = T)

MaxSize<- max(df$m2_de_construccion,na.rm = T)

MaxPrecio;MaxSize

#Minimo

MinPrecio<- min(df$precio,na.rm = T)

MinSize<- min(df$m2_de_construccion,na.rm = T)

MinPrecio;MinSize




```



6- Calcule el cuartil de ambos dataframes.

```{r tiles2,include=FALSE}

#Quintiles

cuartilesPrecio<-  quantile(x = df$precio,probs = c(.25,.5,.75),na.rm = TRUE) 
cuartilesSize<-  quantile(x = df$m2_de_construccion,probs = c(.25,.5,.75),na.rm = TRUE) 


cuartilesPrecio
cuartilesSize


```

