---
  title: "Revisión tarea 1"
author: "Felipe Jiménez"
date: '`r format(Sys.time(), "%d %B, %Y")`'
output: 
  pdf_document
---
  
```{r setup, include=FALSE}
knitr::opts_chunk$set(echo = TRUE)
```



```{r puntaje, include=FALSE}

calif<- c(100,100,50,50,100,100)

bonus<- 0

ajuste<-5

```

**Estudiantes**
  
- Maria Jose Arce, 
- Carlos Gonzalez, 
- Carolina Solano,
- Daniel Ramirez, 
- Mercedes Rivera

*Tabla de revisión*
  
  | Ejercicio      | Calificación | Detalle     |
  | :----:        |    :----:   |          :--- |
  | 1     | `r calif[1]`       | Ok  |
  | 2 | `r calif[2]`      | Ok     |
  | 3  | `r calif[3]`    | No hacen lo solicitado y que además brinde tiempo adicional para corregir.  |
  | 4 | `r calif[4]`      | No hacen lo solicitado y que además brinde tiempo adicional para corregir.     |
  | 5     | `r calif[5]`       | Ok   |
  | 6     | `r calif[5]`       | Ok   |
  | Ajuste  | `r ajuste `      |  Entrega fuera de plazo.    |
  | *Calificación*  | **`r mean(calif)+bonus-ajuste `**      |      |
  
  
  