---
title: "Revisión tarea 1"
author: "Felipe Jiménez"
date: '`r format(Sys.time(), "%d %B, %Y")`'
output: 
  pdf_document
---
  
```{r setup, include=FALSE}
knitr::opts_chunk$set(echo = TRUE)
```



```{r puntaje, include=FALSE}

calif<- c(100,100,50,70,70,50)


bonus<- 0

ajuste<-8

```

**Estudiantes**
  
- Gloriana M.

*Tabla de revisión* La nota es el promedio de todos los ejercicios + bonus - ajuste.
  
  | Ejercicio      | Calificación | Detalle     |
  | :----:        |    :----:   |          :--- |
  | 1     | `r calif[1]`       | ok  |
  | 2 | `r calif[2]`      | ok     |
  | 3  | `r calif[3]`    | No hace lo que se solicita y eso que di mas tiempo.  |
  | 4 | `r calif[4]`      | No hace lo que se solicita y eso que di mas tiempo.   |
  | 5     | `r calif[5]`       | No hace lo que se solicita y eso que di mas tiempo.   |
  | 6     | `r calif[6]`       | Reforzar concepto de cuartiles.   |
  | Ajuste  | `r ajuste `      | Entrega fuera de plazo(-5). Ejercicios no enumerados(-3)   |
  | *Calificación*  | **`r round(mean(calif),2)+bonus-ajuste `**      |      |
  
  
  