---
title: "Reporte de Clase Número 2"
author: "Felipe Jiménez"
date: '`r format(Sys.time(), "%d %B, %Y")`'
output:
  html_document:
    df_print: paged
---

```{r setup, include=FALSE}
knitr::opts_chunk$set(echo = TRUE)
```

# Instrucciones

- Genere un documento R markdown para resolver los ejercicios.
- En su documento R markdown, incluya como texto el enunciado del ejercicio y en el chunk incluya el código y los resultados.

- Suba a classroom únicamente el documento renderizado con los las funciones requeridas y resultados (impresos en el reporte) para resolver los ejercicios.

# Ejercicios

1- Cargue el archivo `realEstatedata.csv` proveído por el profesor.Pongale el nombre que usted desee.

```{r,include=FALSE}

wd <- "/cloud/project/Clase1"
setwd(wd)

library(readr)
library(dplyr)
# Crea un nuevo objeto en R, leyendo el archivo .csv ubicado en el WD.
df <- read.csv("realEstatedata.csv",sep = ";") %>%
  mutate(precio= ifelse(precio>5000000,precio/610,precio))

glimpse(df)

write_delim(df,"realEstatedata2.csv",delim = ";")

```


2- Guarde un nuevo dataframe filtrando solamente por categoría casas(utilice dplyr para fitrar).

```{r, include=FALSE}

library(dplyr)

dfCasas <- df %>% 
  filter(categoria=="Casas")

dfCasas

```


Para las variables *precio* y *m2_de_construccion* realice lo siguiente:

3- Obtenga la desviación estándar de ambas variables.Interprete.

```{r desvest,include=FALSE}

sdPrecio<- sd(df$precio,na.rm = T)

sdSize<- sd(df$m2_de_construccion,na.rm = T)

sdPrecio;sdSize

```


4- Obtenga un resumen de los tipos de datos del dataframe original, en el que muestre que tipo de variable es cada columna


```{r str,include=FALSE}

glimpse(df)
```


3- Basado en el resultado anterior, indique cuáles variables no tienen el tipo correcto(por ejemplo su naturaleza es numérica y R los interpreta como fct o str).

4- Opcional(Puntos extra): Convierta la variable *piso_numero* a su formato correcto( guarde en un nuevo dataframe y muestre el resultado).

```{r as, include=FALSE}

df2<- df %>%
  mutate(piso_numero=as.double(piso_numero))

glimpse(df2)

```


